臺灣新北地方法院民事裁定
111年度小上字第5號
上  訴  人  方桀玲  

訴訟代理人 洪于禾    
被  上訴人  翁紫庭  
上列當事人間請求侵權行為損害賠償事件，上訴人對於民國110
年11月9日本院三重簡易庭110年度重小字第2305號第一審小額民
事判決提起上訴，本院裁定如下：
    主  文
上訴駁回。
第二審訴訟費用新臺幣（下同）1,500元由上訴人負擔。 
    理  由
一、按對於小額程序第一審裁判之上訴，非以其違背法令為理由
    不得為之，民事訴訟法第436條之24第2項定有明文。當事人
    以小額訴訟程序之第一審判決違背法令為理由提起上訴時，
    就原判決如何不適用法規或適用法規不當，其上訴狀或理由
    書應有具體之指摘，並揭示該法規之條項或其內容。依民事
    訴訟法第469條第1款至第5款所列各款事由提起上訴者，其
    上訴狀或理由書應揭示合於該條款之事實，若小額訴訟程序
    上訴人之上訴狀或理由書未依上述方法表明者，自難認已對
    原判決之違背法令有具體之指摘，其上訴即不合法（最高法
    院71年台上字第314號裁判意旨參照）。再按上訴不合法者
    ，第二審法院應依民事訴訟法第436條之32第2項準用第444
    條第1項規定，以裁定駁回之。
二、上訴意旨略以：民國110年3月24日下午3時5分許，在本院11
    0年度簡上字第49號民事準備程序開庭審理中，被上訴人當
    庭以「光頭」一詞辱罵上訴人兩次，在場除法官、書記官及
    通譯外尚有其他人等候開庭，被上訴人妨害名譽，致上訴人
    身心受到極大影響，為此，依法提起上訴，請求原判決廢棄
    ，應改判命被上訴人應給付上訴人10萬元及法定遲延利息等
    語。
三、經查，上訴人所執上訴理由，係重申其事實上之主張，並未
    表明原判決有何違背法令之處，僅就原審對事實之認定及對
    證據之調查及採認有所爭執而已。上訴人既僅就原審所為事
    實認定及證據斟酌、取捨之當否加以爭論，而未具體指摘原
    審判決有何不適用法規或適用不當之情形，或有其他合於民
    事訴訟法第469條第1款至第5款所列各款之事實，依照前述
    法律規定相關說明，其上訴為不合法。從而，上訴人提起本
    件上訴，與法律規定不合，應予駁回。
四、本件第二審訴訟費用，確定為如主文第2項所示金額。
五、據上論結，本件上訴為不合法，依民事訴訟法第436條之32
    第1項、第2項、第444條第1項、第436條之19第1項、第95條
    、第78條，裁定如主文。
中　　華　　民　　國　　111 　年　　2 　　月　　10　　日
                  民事第六庭    審判長法  官  許瑞東
                                      法  官  饒金鳯
                                      法  官  許映鈞
以上正本係照原本作成。
本裁定不得抗告。
中　　華　　民　　國　　111 　年　　2 　　月　　10　　日
                                      書記官　廖美紅